臺灣基隆地方法院交通事件裁定　　　　　　　　　　九十三年度交聲字第二一二號
　　移送機關　　交通部公路總局台北區監理所基隆監理站
　　聲請　人
　　即異議人　　甲○○　男　三.
右受處分人因違反道路交通管理處罰條例案件，對於交通部公路局台北區監理所基隆
監理站所為之基監字第裁四二─Ｚ00000000號處分，聲明異議，本院裁定如
左：
    主  文
聲請駁回。
    理  由
一、聲請意旨略以：異議人甲○○於民國九十三年八月五日下午三時四十五分許，駕
    駛車號三六八七─ＦＭ號自用小客車途經國道一號北向十四至十一．五公里處，
    為警舉發變換車道四次以上未打方向燈，然異議人確實有打方向燈；且警方之舉
    發無任何科學儀器佐證，因而提出本件異議。
二、經查：異議人於案發時、地，駕駛車號三六八七─ＦＭ號自用小客車途經國道一
    號北向十四至十一．五公里處，為警舉發變換車道四次以上未打方向燈，有內政
    部警政署國道公路警察局舉發違反道路交通管理事件通知單一紙在卷可稽。再證
    人即本件舉發警員李弘偉於本院九十三年十月十三日審理時與另一同時舉發本件
    之警員郭文章隔離訊問時證稱「當時由我駕駛警車郭文章坐在右前座，在國道一
    號北上十四公里（當地是十八標的高架橋匯到國道一號的地方，那邊一共有四線
    車道，外面二線車道是準備轉接國道三號的車道，有寫出口專用，國道一號主車
    道只有二線），當時我開在國道一號主車道的外側車道，發現有一輛車以很快的
    速度從我右邊經過（他是從高架橋內側車道開過來）經過之後，並沒有減速就變
    換車道到國道一號主車道的外側車道（嚴格來說該車道屬於國道一號中內車道）
    ，異議人的車子就是該輛車，他的車以很快的速度（大約時速一三○公里，因為
    當時我的時速是一○○公里）從我右方經過，在我前方約五十到一○○公尺處變
    換車道，我發現他沒有打方向燈，後來他又變換至內側車道也沒有打方向燈，後
    來他又變換至中內側車道也沒有打方向燈，到汐止交流道附近他又變換到內側車
    道也沒有打方向燈，我加速往前走路肩到了汐止收費站附近把異議人攔下來。」
    等語，其並證稱其注意異議人違規變換車道有四次，對於違規車輛就是異議人所
    駕車號三六八七─ＦＭ號自用小客車沒有誤判等語。同時舉發本件之警員郭文章
    則經本院於同庭隔離訊問時證稱「舉發當時我是坐在警車副駕駛座，當時警車是
    走國道一號平面道路經過十八標高架橋的二線道匯入的地方，警車是走在平面的
    外側車道，我們往北巡邏，突然有一輛車從高架橋很快的衝下來，高架橋匯入之
    後警車是開在中內車道，該車此時從中外車道切到中內車道，沒有打方向燈，他
    超過一輛車之後隨即又沒打方向燈切到內側車道，他超車之後又從內側車道切到
    中內車道，也沒打方向燈，到了中山高要匯入國道三號的地方，他又從中內車道
    切到內側車道也沒打方向燈，這時只剩下二線車道，這時是在汐止交流道附近，
    他又從內側車道切到外側車道也沒打方向燈，隨後又從外側車道切到內側車道也
    沒打方向燈，這一路上異議人的速度很快，在車陣中鑽來鑽去，過了汐止車輛比
    較少，警車就開外側車道去追前開車輛，在汐止收費站前八、九百公尺攔下該輛
    車，該車駕駛人就是法庭上的王建仲。」等語，其亦證稱其所看到變換車道未打
    方向燈的車輛就是其與證人李弘偉攔下來之由異議人所駕駛之前開自用小客車，
    其沒有誤判違規車輛等語。由是，本件二舉發員警即證人李弘偉、郭文章於隔離
    訊問下所為之前開證詞互核相符。又按「道路交通管理之稽查，違規紀錄，由交
    通勤務警察，或依法令執行交通稽查任務人員執行之。」，道路交通管理處罰條
    例第七條一項規定甚明；次按交通警員製單舉發違反道路交通管理處罰條例所列
    之違規事實，本質上為行政處分，行政處分一旦有效成立，有以公定力規定法律
    秩序之效力（最高行政法院九十一年判字第二七０號判決參照），該行政處分當
    可被推定為真正，其據以依法處分之事實認定亦為正確無誤，是以立法者賦予行
    政機關制定違反道路交通事件統一裁罰標準及處理細則，使執勤警員得當機處分
    ，以維護交通秩序、安全之行政目的，反之，若謂公務員一切行政行為均需預留
    證據以證其實，則國家行政勢必窒礙難行，據此，刑事訴訟法就犯罪證據有關之
    規定中，與屬行政秩序罰之交通違規裁罰本旨不合之部分，自不在準用之列，是
    若無證據足資證明執勤員警之舉發有誤或有捏造事實違法取締之情事，則執勤警
    員本其維護交通秩序、安全職責所為之舉發，自應受到合法、正確之推定（參台
    灣高等法院九十一年度交抗字第一０三三號、九十二年度交抗字第四四六號裁定
    ），是異議人空言否認有前開違規事實，然既經舉發而填製舉發違反道路交通管
    理事件通知單之前開二警員到庭一致證述如上，異議人之辯詞仍未足採。從而，
    原處分機關據而依異議人所涉違規事實，依道路交通管理處罰條例第三十三條第
    一項之規定，裁處異議人新台幣三千元，並依該條例第六十三條第一項第一款記
    違規點數一點，即核無不合。綜上，本件聲請核無理由，原處分機關之裁決於法
    無違。
據上論斷，應依道路交通案件處理辦法第十九條，裁定如主文。
中　　　華　　　民　　　國　　九十三　　年　　　十　　　月　　二十九　　日
                                臺灣基隆地方法院交通法庭
                                        法    官  曾雨明
右正本證明與原本無異。
對於本件裁定如有不服，應於送達後五日內，向本院提出抗告書狀，敘述抗告之理由
，抗告於臺灣高等法院。
                                        書 記 官  王靜敏
中　　　華　　　民　　　國　　九十三　　年　　　十　　　月　　二十九　　日
